# 上市公司增发过程中审计费发票是否可税前扣除？

提问人：1091 时间：2014-01-27 10:54:03
上市公司增发过程中支付的审计费用，会计师事务所开具增值税发票，由于是与资本相关的费用，审计费自股本溢价中扣除。与日常经营无关，请问企业是否可以税前抵扣相关进项税？

回答人：chenyiwei
首先要明确：只有专门为本次增发目的而实施的审计（即，如果不做本次增发则可以不实施本次审计，例如为了编制申报材料之目的而进行半年度审计等）的相关审计费，才属于与本次增发募集资金直接相关的增量费用，可以从资本溢价中扣除。如果发行股份购买资产构成企业合并的，则相关的审计费应当直接费用化处理，不能从发行溢价中扣除。 但是，无论对发行费用如何进行会计处理，如果上市公司是一般纳税人且取得了中介机构开具的合规专用发票，则其进项税额可以抵扣。